# 支付通道内无所有权款项

提问人：CWCC123 时间：2021-11-01 18:33:07
公司经营撮合业务平台，收取交易双方的服务费（产品及对应货款流转不通过公司账户）；现拟增加接入商业银行支付通道（用于交易款项结算不含服务费），银行要求我们开立平台交易资金专用账户A，专门用于存放平台交易结算资金的银行类账户；该账户A由银行监管、我司无使用权、并与我司自有账户设置隔离。交易资金流水较大，且期末可能余额也非常大。
问题： 1 、财务需要入表吗？如果入表该如何进行账务处理呢？还是仅在期末入表不入账呢？
2 、可以通过适当的合同条款进行约定实现不入表吗？
谢谢陈版主~

回答人：chenyiwei
要考虑的问题包括但不限于：
1 、虽然该账户以本企业名义开立，但本企业对其中的资金有无使用权和支配权？能否将其设置抵押、质押等担保？
2 、如果本企业破产，则该账户内的资金能否与本企业的自有财产实现破产风险隔离？
3 、由律师出具意见，明确账户内资金的所有权归属，以及相关的法律关系。

提问人：CWCC123 时间：2021-11-03 18:33:07
陈版主，您好。针对你提出的需要考虑的问题，我们目前情况是这样的：
1 、公司对资金无使用权及支配权，亦不能设置担保抵押等事项。
2 、 3 、还需要与银行做进一步沟通
如果 2 、 3 均可实现与企业自由财产实现破产隔离及律师认定无资金所有权的化是否可以不如表呢？
如果 2 、 3 不能实现的话是不是就需要入表，那入表的话具体的报表科目是什么呢 借：银行存款 贷：其他应付款 还是借：其他应收款 贷：其他应付款 或者其他哪个科目更合适一点呢？

回答人：chenyiwei
若实现破产隔离及律师认定无资金所有权，可以不入表。如要入表，则借：银行存款，贷：其他应付款。